# 房地产企业借款购地利息资本化问题

提问人：13820176743 时间：2022-12-11 09:01:12
陈版主您好！
关于房地产企业利息资本化问题想跟您咨询一下：
如果房企为了建房借款购买了土地，相关利息是在什么时点开始可以资本化，是购入土地的时点还是开始施工的时点。我们理解是如果借款全部用于了购买土地，是不是在买入土地的时点就可以开始资本化了呢，要不在项目前期会一直处于亏损的状态。另外如果资本化是施工时点，那施工的关键节点是实际开始动工还是获取相关许可的时点呢。
麻烦您帮忙解答一下，谢谢

回答人：chenyiwei
理论上应当是在实体资产购建活动开始（即正式动工）时才可以开始资本化。但房地产开发企业有其特殊性，如果在购入土地后即开始了必要的前期准备活动，且无重大延误或停滞，则可以在土地已购入且前期准备活动已开始的时点，相应开始借款费用的资本化。

提问人：13820176743 时间：2022-12-14 15:10:00
还有几个问题想跟您咨询一下：
1.要是房地产已经开始了前期的准备活动，但是由于建设工程开工许可证没有办下来，所以实体资产未动工，利息能资本化吗
2.如果疫情造成停工是否会影响利息的资本化
3.借款向银行支付的担保费应如何进行账务处理，具体计入哪个科目，能否资本化或进行摊销？

回答人：chenyiwei
1 、一般不可以。 2 、因疫情原因导致的停工为非正常中断。 3 、担保费及其对应借款费用均不能资本化。

提问人：13820176743 时间：2022-12-21 12:02:15
陈版主，如果房地产企业借款全部用于购买土地，是一个地证，上面要盖两个项目，分期施工，那这借款利息是全部进行资本化还是要按照面积分摊考虑呢？

回答人：chenyiwei
按面积或一定比例分摊。